臺灣高雄地方法院民事裁定
109年度消債更字第321號
聲  請  人  許淨涵（原名：許月梅、林月梅）
0000000000000000

0000000000000000

代  理  人  朱立人律師
上列當事人因消費者債務清理事件聲請更生，本院裁定如下：
    主  文
聲請人許淨涵自中華民國一一○年三月二十三日下午四時起開始
更生程序。
命司法事務官進行本件更生程序。
    理  由
一、聲請意旨略以：伊有不能清償債務情事，前向本院聲請調解
    債務清償方案，惟調解不成立。伊又未經法院裁定開始清算
    程序或宣告破產，爰聲請更生等語。
二、按債務人不能清償債務或有不能清償之虞者，得依本條例所
    定更生或清算程序，清理其債務；債務人無擔保或無優先權
    之本金及利息債務總額未逾新臺幣（下同）12,000,000元者
    ，於法院裁定開始清算程序或宣告破產前，得向法院聲請更
    生；法院開始更生程序之裁定，應載明其年、月、日、時，
    並即時發生效力；法院開始更生或清算程序後，得命司法事
    務官進行更生或清算程序，必要時得選任律師、會計師或其
    他適當之自然人或法人1人為監督人或管理人，消費者債務
    清理條例（下稱消債條例）第3條、第16條第1項、第42條第
    1項、第45條第1項分別定有明文。
三、經查：
  ㈠聲請人前於民國109年6月29日提出債權人清冊，向本院聲請
    調解債務清償方案，經本院109年度司消債調字第389號受理
    ，於109年7月27日調解不成立，聲請人於同日以言詞聲請更
    生等情，業經本院依職權調閱上開調解卷宗核閱無訛。
  ㈡聲請人於107年度至108年度均無申報所得，名下有2000年出
    廠車輛1部（聲請人稱車輛遭配偶取走，不知去向，並因尚
    有欠稅，無法辦理報廢），有康健人壽保單解約金1,054元
    ；又聲請人自陳107年7月至108年12月從事塑膠管出口處塞
    子之家庭代工，每月收入約6,000元至8,000元不等，入不敷
    出時，除仰賴配偶及子女領取之補助維持生活外，無人資助
    ，109年1月7日起於驊麓寶科技有限公司任作業員，109年平
    均每月收入（含年終獎金）約27,744元【計算式：（24,264
    ＋27,750＋29,212＋30,816＋24,872＋23,048＋22,073＋21,225＋22
    ,262＋23,800＋23,800＋23,800）÷12＋36,000÷12＝27,744，本
    裁定計算式均採元以下4捨5入】，自106年2月起每月領取租
    金補助3,200元等情，有財政部高雄國稅局107年至108年綜
    合所得稅各類所得資料清單及財產歸屬資料清單【本院109
    年度司消債調字第389號卷（下稱調卷）第15至16頁、本案
    卷一第81頁】、財產及收入狀況說明書（本案卷一第120至1
    21頁）、債權人清冊（本案卷二第74至78頁）、戶口名簿（
    調卷第23至25頁）、勞工保險被保險人投保資料表（本案卷
    一第82至83頁）、個人商業保險查詢結果表（本案卷二第22
    頁）、財團法人金融聯合徵信中心前置協商專用債權人清冊
    （本案卷一第70至72頁）、信用報告（本案卷一第68至69頁
    ）、前鎮區公所低收入戶證明書（調卷第26頁）、社會補助
    查詢表（本案卷一第17至19頁）、高雄市政府都市發展局函
    （本案卷一第43至47頁）、勞動部勞動力發展署高屏澎東分
    署函（本案卷一第42頁）、勞動部勞工保險局函（本案卷一
    第48頁）、原住民族委員會函（本案卷一第52頁）、健保投
    保紀錄（本案卷一第124頁）、存簿（本案卷一第108至109
    頁）、薪資單（調卷第19頁、本案卷一第74頁、本案卷二第
    31頁、第52至53頁）、在職證明書（本案卷二第51頁）、代
    工收入切結書（本案卷二第54頁）、本院執行命令（調卷第
    21至22頁）、驊麓寶科技有限公司陳報狀（本案卷二第40頁
    ）、聲請人109年12月18日及110年2月1日陳報狀（本案卷二
    第18至19頁、第41至43頁）、康健人壽保險股份有限公司函
    （本案卷一第50至51頁）等附卷可證。依聲請人上述工作、
    收入情形，認以聲請人109年平均每月收入加計每月領取之
    租金補助共計30,944元（計算式：27,744＋3,200＝30,944）
    ，核算其現在償債能力之基礎，堪認妥適。
  ㈢聲請人原稱每月須負擔未成年子女范○瑗之扶養費4,000元，
    嗣於109年10月13日具狀陳報自109年9月起已未再給付扶養
    費（本案卷一第53至61頁）。關於聲請人個人日常必要支出
    部分，聲請人雖主張每月支出20,850元（包含每月房屋租金
    10,000元）乙情，並提出租賃契約暨房租繳付證明（本案卷
    一第105至107頁）為證。惟按債務人必要生活費用，以最近
    1年衛生福利部或直轄市政府所公告當地區每人每月最低生
    活費1.2倍定之，消債條例第64條之2第1項定有明文。本院
    參酌衛福部社會司所公告110年度高雄市最低生活費為13,34
    1元，又該最低生活費用之標準，係照當地最近1年平均每人
    可支配所得中位數60％訂定，依其基準之家庭收支調查報告
    調查表格式所示有關經常性支出之調查項目，包括利息支出
    、食品、衣著、房租及水費、電費、醫療保健、交通、娛樂
    、教育等，已涵蓋聲請人所陳報之支出項目。是本院認聲請
    人必要生活費用以最低生活費之1.2倍即16,009元計算已足
    ，逾此範圍難認必要。
  ㈣承上，聲請人目前每月收入約30,944元，扣除個人必要支出1
    6,009元後，僅餘14,935元，而聲請人目前負債總額為4,882
    ,819元（調卷第45至78頁、第83頁、本案卷二第10至13頁、
    第15至17頁，包括：滙豐銀行、台新銀行、中國信託銀行、
    台灣銀行、高雄銀行、富邦資產管理股份有限公司、陽光資
    產管理股份有限公司、台新資產管理股份有限公司、磊豐國
    際資產管理股份有限公司），扣除康健人壽保單解約金1,05
    4元後，以每月所餘逐年清償，至少須約27年【計算式：（4
    ,882,819－1,054）÷14,935÷12≒27】始能清償完畢，應認其
    已不能清償債務。此外，聲請人無擔保或無優先權之債務總
    額未逾12,000,000元，且無消債條例第6條第3項、第8條或
    第46條各款所定駁回更生聲請之事由存在。則聲請人聲請更
    生為有理由，應予准許，爰命司法事務官進行本件更生程序
    。
四、依消債條例第11條第1 項、第45條第1 項、第16條第1 項，
    裁定如主文。
中　　華　　民　　國　 110　　年　　3 　　月　　23　　日
              　　民事庭　　法　官　賴寶合
以上正本係照原本作成。
本裁定不得抗告。
中　　華　　民　　國　 110　　年　　3 　　月　　23　　日
  　                        書記官　胡美儀